臺灣板橋地方法院刑事判決　　　　　　　96年度重訴字第36號
公　訴　人　臺灣板橋地方法院檢察署檢察官
被　　　告　甲○○
選任辯護人　張皓帆律師
被　　　告　庚○○
選任辯護人　王淑琍律師
被　　　告　壬○○
選任辯護人　鄭重文律師
被　　　告　丁○○
選任辯護人　李晉安律師
被　　　告　辛○○
選任辯護人　陳麗玢律師
上列被告等因違反槍砲彈藥刀械管制條例案件，經檢察官提起公
訴（96年度偵字第13450 號），本院判決如下：
    主  文
甲○○未經許可，製造可發射子彈具有殺傷力之改造槍枝，處有
期徒刑伍年肆月，併科罰金新臺幣拾伍萬元，罰金如易服勞役，
以新臺幣壹仟元折算壹日；扣案之改造槍枝壹枝（槍枝管制編號
0000000000）、電鑽壹台、砂輪機壹台均沒收之。
庚○○未經許可，出借可發射子彈具有殺傷力之改造槍枝，處有
期徒刑伍年肆月，併科罰金新臺幣拾伍萬元，罰金如易服勞役，
以新臺幣壹仟元折算壹日；扣案如附表編號一所示之改造槍枝壹
枝沒收之。又未經許可，出借可發射子彈具有殺傷力之改造槍枝
，處有期徒刑伍年肆月，併科罰金新臺幣拾伍萬元，罰金如易服
勞役，以新臺幣壹仟元折算壹日；扣案如附表編號二所示之改造
槍枝壹枝、未經試射之土造子彈肆顆均沒收之。又未經許可，出
借可發射子彈具有殺傷力之改造槍枝，處有期徒刑伍年肆月，併
科罰金新臺幣拾伍萬元，罰金如易服勞役，以新臺幣壹仟元折算
壹日；扣案如附表編號三所示之改造槍枝壹枝沒收之。應執行有
期徒刑拾年，併科罰金新臺幣參拾萬元，罰金如易服勞役，以新
臺幣壹仟元折算壹日；扣案如附表編號一至三所示之改造槍枝參
枝、未經試射之土造子彈肆顆均沒收之。
壬○○未經許可，出借可發射子彈具有殺傷力之改造槍枝，處有
期徒刑伍年壹月，併科罰金新臺幣參萬元，罰金如易服勞役，以
新臺幣壹仟元折算壹日；扣案如附表編號一所示之改造槍枝壹枝
沒收之。
丁○○未經許可，持有可發射子彈具有殺傷力之改造槍枝，處有
期徒刑參年參月，併科罰金新臺幣參萬元，罰金如易服勞役，以
新臺幣壹仟元折算壹日；扣案如附表編號三所示之改造槍枝壹枝
沒收之。
辛○○未經許可，寄藏可發射子彈具有殺傷力之改造槍枝，處有
期徒刑參年貳月，併科罰金新臺幣參萬元，罰金如易服勞役，以
新臺幣壹仟元折算壹日；扣案之改造槍枝壹枝（槍枝管制編號00
00000000）沒收之。
    事  實
一、甲○○明知可發射子彈具有殺傷力之改造槍枝，係屬槍砲彈
    藥刀械管制條例所定之管制物品，非經中央主管機關之許可
    ，不得製造、持有，竟基於製造可發射子彈具有殺傷力之改
    造槍枝之犯意，於民國95年10月間，在其當時位於臺北縣三
    峽鎮○○街231 號住處，使用其所有之電鑽1 台、砂輪機1
    台等物，鑽磨金屬槍管1 支，再換裝組合於其前在臺北縣三
    重市重新橋下以新臺幣（下同）3 千元所購入之仿FN廠半自
    動手槍製造之槍枝1 枝（原無殺傷力），以此手法，製造成
    可發射子彈具有殺傷力之改造槍枝1 枝（槍枝管制編號0000
    000000）。嗣甲○○於96年6 月間，將上開改造槍枝暫時拆
    解後，藏置在其當時位於臺北縣土城市○○路299 號住處內
    ，為警於96年6 月6 日8 時10分許，持搜索票在上址住處內
    查獲，並扣得上開改造槍枝1 枝（槍枝管制編號0000000000
    ，起獲時呈暫時拆解狀態，經甲○○當場組合成完整槍枝1
    枝）及甲○○所有、供其製造上開改造槍枝所用之電鑽1 台
    、砂輪機1 台，始悉上情。
二、庚○○、壬○○、丁○○均明知可發射子彈具有殺傷力之改
    造槍枝及子彈，皆屬槍砲彈藥刀械管制條例所定之管制物品
    ，非經中央主管機關之許可，均不得出借、持有，緣庚○○
    於95年2 、3 月間某時，在臺北市○○路某處，從某真實姓
    名年籍不詳、綽號「阿偉」之成年男子處取得如附表編號一
    至三所示之可發射子彈具有殺傷力之改造槍枝合計3 枝、土
    造子彈合計7 顆，嗣壬○○、乙○○（前經本院判處有期徒
    刑3 年4 月，併科罰金5 萬元在案）、丁○○三人於得知後
    ，因出於好奇，分別向庚○○洽借之，詎庚○○竟基於出借
    可發射子彈具有殺傷力之改造槍枝及子彈之犯意（如附表編
    號一、二部分）、或基於出借可發射子彈具有殺傷力之改造
    槍枝之犯意（如附表編號三部分），分別於如附表編號一至
    三所示之時間、地點，將各該槍彈或槍枝出借予壬○○、乙○○、丁○○而交付之；而壬○○則基於持有可發射子彈具
    有殺傷力之改造槍枝及子彈之犯意、丁○○則基於持有可發
    射子彈具有殺傷力之改造槍枝之犯意，分別向庚○○收受各
    該物品而持有把玩之。其中，壬○○於持有如附表編號一所
    示之槍枝及子彈後，因某真實姓名年籍不詳、綽號「有志」
    之成年男子向其洽借，詎壬○○竟基於出借可發射子彈具有
    殺傷力之改造槍枝及子彈之犯意，於96年4 月間某時，在臺
    北縣樹林市○○路附近某處，再將如附表編號一所示之槍枝
    及子彈出借予「有志」而交付之。嗣先後於：(一)96年4 月12
    日21時30分許，因「有志」將如附表編號一所示之槍枝及子
    彈藏放在基隆市○○路122 號垃圾筒旁，為基隆市環保局清
    潔人員簡金龍發現，報警處理，經警前往扣得該等槍枝及子
    彈；(二)96年6 月6 日8 時45分許，經警持搜索票前往乙○○
    位於臺北縣土城市○○路67巷8 弄3 號4 樓住處實施搜索，
    扣得如附表編號二所示之槍枝（呈暫時拆解狀態）及子彈；
    (三)96年6 月6 日9 時40分許，經警持搜索票前往丁○○位於
    臺北縣土城市○○路12號3 樓住處實施搜索，扣得如附表編
    號三所示之槍枝，循線查悉上情。
三、辛○○明知可發射子彈具有殺傷力之改造槍枝，係屬槍砲彈
    藥刀械管制條例所定之管制物品，非經中央主管機關之許可
    ，不得持有、寄藏，竟基於寄藏可發射子彈具有殺傷力之改
    造槍枝之不確定故意，於95年7 、8 月間某時，在臺北縣土
    城市○○路附近某處，收受劉志強（嗣於96年3 月間死亡）
    所交付、由仿Walther 廠PPK/S 型半自動手槍製造之槍枝換
    裝土造金屬槍管改造而成、可發射子彈具有殺傷力之改造槍
    枝1 枝（槍枝管制編號0000000000），而代為保管，將之置
    放在其位於臺北縣土城市○○路3 巷33弄4 號住處房間內。
    迨於96年6 月6 日9 時50分許，為警持搜索票在辛○○之上
    址住處內搜索查獲，並扣得辛○○所寄藏之上開改造槍枝1
    枝（槍枝管制編號0000000000），始悉上情。
四、案經內政部警政署刑事警察局移送及臺北縣政府警察局三重
    分局報請臺灣板橋地方法院檢察署檢察官偵查起訴。
    理  由
壹、證據能力部分：
一、被告甲○○稱：當時在搜索現場即臺北縣土城市○○路299
    號內，其中一位執行搜索之警員（指己○○）說話語氣很不
    好，叫伊一定要承認，否則回警局時會給伊一頓粗飽，且在
    警局有作勢要打同案被告丁○○，還對丁○○說如果不承認
    ，要將丁○○拉到地下室等語，據以抗辯其警詢時自白欠缺
    任意性。惟查：被告甲○○於警詢時之自白（見偵卷第60至
    63頁），係其自己所陳述之內容無訛，警員於對其詢問及製
    作筆錄時，均無誘導情形，亦未施加其他任何不正取供行為
    ，此據被告甲○○於本院訊問時供明無訛（見本院卷第145
    、146 頁）。而同案被告丁○○自始至終均不曾表示其在警
    局有何遭受不正對待情事，堪認被告甲○○在警局期間，並
    無任何足以影響其自由陳述之因素存在。另觀證人即當時前
    往上址實施搜索之警員丙○○、戊○○、己○○於本院審理
    時到庭之證述（見本院卷第262 至271 頁），可知當時搜索
    過程平和，被告甲○○之態度合作，並無任何警員以凶惡語
    氣脅迫被告甲○○。徵以證人即當時適在搜索現場之癸○○
    （被告甲○○之雇主）到庭證述其所見所聞，經辯護人詢以
    ：有無聽到警員對被告甲○○有恐嚇性言語？僅答稱：警員
    問被告甲○○說東西是否你改造，還有無其他東西，如果不
    老實說，等一下你會有事情等語，核與被告甲○○所供：當
    時警員己○○說話語氣很不好，叫伊一定要承認，否則回警
    局時會給伊一頓粗飽云云，顯有出入，足見被告甲○○有誇
    大渲染情事。證人癸○○所述警員當時對被告甲○○說等一
    下你會有事情等語，姑不論其語意容有未明，是否堪予評價
    為脅迫行為，已屬有疑；查被告甲○○係於離開上址搜索現
    場，前往警局後，於別無其他足以影響其自由陳述之因素存
    在之情況下，始接受警詢並製作筆錄，已如前述，殊難想像
    僅因上開不明言詞，可導致其精神意志於相當時間內均持續
    受到影響之可能。再參諸被告甲○○嗣經移送檢察官偵訊時
    ，仍舊供承其有改造槍枝之行為，顯見被告甲○○於警詢時
    之自白確係出於其自由意志無疑，且該自白經核亦與事實相
    符（詳下述），自有證據能力。
二、內政部警政署刑事警察局96年5 月7 日刑鑑字第0960062834
    號、96年6 月6 日刑鑑字第0960085662號槍彈鑑定書各1 份
    （見偵卷第15至16頁，第202 至208 頁），係檢察官授權囑
    託機關為鑑定後所出具之書面報告，依刑事訴訟法第208 條
    第1 項準用同法第206 條第1 項規定，屬傳聞證據之例外情
    形。又觀諸上開文書，清楚記載送鑑資料、鑑定方法、鑑定
    結果，且附有相關比對資料詳加說明，已具備一般筆跡及指
    紋鑑定之法定記載要件，難認有何未符基本程式要件之情事
    ，均有證據能力。
三、末按，被告以外之人於審判外之陳述，雖不符刑事訴訟法第
    159 條之1 至之4 之規定，而經當事人於審判程序同意作為
    證據，法院審酌該言詞陳述或書面陳述作成時之情況，認為
    適當者，亦得為證據；當事人、代理人或辯護人於法院調查
    證據時，知有第159 條第1 項不得為證據之情形，而未於言
    詞辯論終結前聲明異議者，視為有前項之同意，亦據刑事訴
    訟法第159 條之5 規範明確。經查：除前揭證據資料外，本
    件被告等、檢察官及辯護人於本院準備程序中均未就其他證
    據資料之證據能力提出爭執，且迄於言詞辯論終結前，亦未
    就本院所調查之其他證據資料主張有刑事訴訟法第159 條第
    1 項不得為證據之情形，應認均已同意其他證據資料得作為
    本案之證據。從而，以下所述之其他證據資料，縱有屬傳聞
    證據，且不符刑事訴訟法第159 條之1 至之4 規定之情形者
    ，業經本院審酌各該證據資料作成時之一切客觀情況，認均
    無不適當情事，而有證據能力，合先敘明。
貳、認定犯罪事實之依據：
一、被告甲○○（事實欄第一項）部分：
（一）訊據被告甲○○固坦承本案警員於96年6 月6 日8 時10分
      許，在臺北縣土城市○○路299 號內查扣之改造槍枝1 枝
      （槍枝管制編號0000000000，起獲時呈拆解狀態）係伊所
      持有者無訛，且伊曾經使用扣案之電鑽1 台嘗試鑽通內有
      阻鐵之金屬槍管1 支，惟矢口否認有何製造槍枝犯行，辯
      稱：扣案之改造槍枝1 枝，係伊在臺北縣三重市重新橋下
      購得，購入時即呈拆解狀態，伊無法組合，以原狀放置在
      儲藏室箱內，嗣警察前來搜索時，係伊自行交出，當時警
      察要求伊將槍枝組合起來，伊適在箱底看見1 張說明書，
      始依該說明書指示，將槍枝組合完成；伊於購入上開呈拆
      解狀態之槍枝時，已附有2 支金屬槍管，其中1 支內有阻
      鐵，伊因為好奇，才使用電鑽嘗試鑽通該槍管，但沒有成
      功，反而將該槍管弄壞後丟棄之，至於後來組合成扣案改
      造槍枝之槍管，原本即已貫通，伊自始至終不曾對該支已
      貫通之槍管進行任何加工云云。
（二）經查：
   1、上揭被告甲○○製造可發射子彈具有殺傷力之改造槍枝之
      事實，業據被告甲○○於警詢時坦承不諱（見偵卷第60至
      63頁），並有改造槍枝1 枝（槍枝管制編號0000000000）
      、電鑽1 台、砂輪機1 台扣案可資佐證。而上開扣案槍枝
      經送內政部警政署刑事警察局以「性能檢驗法」為鑑定結
      果，認送鑑改造槍枝1 枝（槍枝管制編號0000000000），
      係由仿FN廠半自動手槍製造之槍枝，換裝土造金屬槍管而
      成，擊發功能正常，可供擊發適用子彈使用，研判具殺傷
      力等情，有該局96年6 月6 日刑鑑字第0960085662號槍彈
      鑑定書1 份（見偵卷第202 至208 頁）附卷可稽。
   2、按所謂「性能檢驗法」，其原理及方法為：檢測證物之機
      械結構（槍身、滑套、槍管、撞針、擊錘、扳機等主要零
      件結構）及機械性能（進彈、上膛、閉鎖、擊發、退殼拋
      殼等運作性能）是否完整、良好之方法，其原理係以實際
      操作之方式進行槍枝檢測，鑑定槍枝結構及性能是否完整
      良好，倘其結構完整，能發揮擊發適用子彈之功能者，則
      認該槍枝具殺傷力。本件扣案槍枝既經上開鑑定機關以「
      性能檢驗法」為鑑定結果，認具有殺傷力，則該槍枝係屬
      可發射子彈具有殺傷力之改造槍枝乙節，甚灼無疑。雖被
      告甲○○之辯護人以上開鑑定機關係採「性能檢驗法」為
      鑑定，並未施以實際試射（即採「動能測試法」），認為
      尚不足以證明扣案槍枝確具殺傷力云云。惟「性能檢驗法
      」及「動能測試法」二者，同係目前實務上通常採為確認
      槍枝有無殺傷力之鑑定方法，「動能測試法」可藉由實際
      射出子彈以測得具體之動能數值，固有其長，惟因受限於
      實驗室之設備、適用子彈之取得、耗費之時間及成本、施
      測人員之安全等因素，洵非每案均必以該鑑定方法為唯一
      依據，而應斟酌個案具體情節，據以判斷有無進行實際試
      射之必要。本件鑑定機關即內政部警政署刑事警察局，為
      目前一般刑案槍彈之專責鑑定機關，受理相關鑑定業務之
      經驗豐富，已建立極高之公信力，由該鑑定機關踐行上開
      具嚴謹科學原理及操作方法之「性能檢驗法」所得之鑑定
      結果，深具可信度，自得採為本案認定事實之依據，認無
      再將扣案槍枝送由其他鑑定機關以實際試射重複鑑定之必
      要。
   3、被告甲○○曾在臺北縣三重市重新橋下以3 千元購入槍枝
      1 枝，該槍枝之原有槍管內含阻鐵，經被告甲○○將原有
      槍管丟棄後，使用其所有之電鑽1 台、砂輪機1 台，鑽磨
      另外1 支金屬槍管加以換裝之事實，已據被告甲○○於警
      詢時供認綦詳（見偵卷第61、62頁）。參以被告甲○○於
      檢察官偵訊時供稱：扣案槍枝買來時裡面還有阻鐵，無法
      發射，我就於95年10月間，在先前位於臺北縣三峽鎮○○
      路231 號住處內，以扣案電鑽將阻鐵鑽開等語（見偵卷第
      164 、165 頁）；另於本院96年7 月27日訊問時供稱：該
      槍枝原是道具槍，我是在跳蚤市場買的，槍管是阻塞的，
      我把槍管裡面阻塞的東西磨掉，我想用電鑽把槍管打通等
      語（見本院卷第25頁），益徵被告甲○○自始購入之槍枝
      1 枝，其原有槍管內確實含有阻鐵，且被告甲○○有改造
      該槍枝之犯意及行為甚明。而扣案之改造槍枝，其現有槍
      管係土造金屬槍管，貫通無阻鐵，槍管末端有人工研磨痕
      跡，經與扣案電鑽之鑽頭相互比對，該鑽頭可從槍管末端
      （即進彈處）全部進入等情，業經本院當庭勘驗無誤，有
      96年12月6 日審判筆錄可稽（見本院卷第310 頁），足認
      其於警詢時所供有鑽磨1 支金屬槍管加以換裝等語，始與
      事實相符，而值採信。嗣被告甲○○雖然改口辯稱：伊購
      入之時，已附有2 支槍管，其中1 支已經丟棄，另外1 支
      即後來組合成扣案改造槍枝之槍管，原本即已貫通，伊自
      始至終不曾對該支已貫通之槍管進行任何加工云云，惟如
      所辯屬實，何以先前於警詢、偵訊時均不曾提出上揭辯詞
      ，反而迭稱購入槍枝之原有槍管內含有阻鐵？且既有已經
      貫通可用之土造金屬槍管，何須大費周章使用電鑽打通另
      支內含阻鐵之槍管？顯係臨訟飾卸之詞，委不足採，其有
      製造槍枝之犯行，昭然若揭。
   4、被告甲○○之辯護人聲請鑑定扣案之電鑽、砂輪機上有無
      附著大理石粉末，擬證明上開扣案物係供被告甲○○從事
      大理石裝修工程使用之工具；惟縱令上開扣案物主要係供
      被告甲○○職業上所用，顯不能排除被告甲○○另外用來
      鑽磨槍管之可能性，無助事實之釐清。辯護人另聲請鑑定
      扣案槍枝之器械痕跡，擬證明其槍管無從以扣案之電鑽、
      研磨機製作而成；惟扣案電鑽之鑽頭可從槍管末端（即進
      彈處）全部進入，已據本院當庭勘驗無誤，且研磨機之正
      常功能即係用以研磨硬物，是被告甲○○於警詢時所稱係
      使用扣案之電鑽、砂輪機鑽磨金屬槍管等語，洵無任何違
      背經驗法則之處，並考量扣案槍枝之槍管於鑽通後，其「
      器械痕跡」嗣已因研磨而遭破壞，難期能憑現存狀態逆推
      係由何等工具製造而成，因認並無依辯護人聲請送鑑定之
      必要，附此敘明。
   5、又扣案之改造槍枝，係警員實施搜索所搜出，並非被告甲○○主動交出，該槍枝於起獲時，雖呈拆解狀態，惟經被
      告甲○○自行當場組合成完整槍枝，組合時間不到1 分鐘
      等情，均據證人即當時執行搜索之警員己○○到庭結證屬
      實（見本院卷第269 、270 頁）；而被告甲○○亦坦承扣
      案之改造槍枝確係由其當場組合完成無訛，顯見該槍枝係
      被告甲○○於製造完成後，暫時加以拆解後藏放，隨時可
      再組合成完整槍枝，無礙其屬已具有殺傷力槍枝之認定。
      被告甲○○所辯：伊購入扣案槍枝時，已呈拆解狀態，伊
      無法組合，以原狀放置在儲藏室箱內，嗣警察前來搜索時
      ，係伊自行交出，當時警察要求伊將槍枝組合起來，伊適
      在箱底看見1 張說明書，始依該說明書之指示，將槍枝組
      合完成云云，洵屬避重就輕之詞，要難採信。
   6、綜上所述，此部分事證已臻明確，被告甲○○製造可發射
      子彈具有殺傷力之改造槍枝之犯行堪予認定。
二、被告庚○○、壬○○、丁○○（事實欄第二項）部分：
（一）訊據被告壬○○自始至終均坦承有出借可發射子彈具有殺
      傷力之改造槍枝及子彈予某真實姓名年籍不詳、綽號「有
      志」之成年男子之犯行。訊據被告庚○○於本院準備程序
      時坦承有出借可發射子彈具有殺傷力之改造槍枝及子彈予
      壬○○、乙○○，且有出借可發射子彈具有殺傷力之改造
      槍枝予丁○○之犯行（見本院卷第66、68頁），嗣於審理
      時雖仍承認如附表編號一至三所示之槍彈或槍枝，確係其
      分別交付予壬○○、乙○○、丁○○三人無訛，惟改口否
      認有何出借槍彈之犯行，辯稱：伊係將各該槍彈「借放」
      在壬○○等三人處，亦即委託渠三人代為保管藏放，並無
      出借給他人之意思，先前承認有「出借」槍彈，係因口誤
      導致，應僅成立持有槍枝子彈罪云云。訊據被告丁○○固
      坦承曾從庚○○處收受如附表編號三所示之槍枝，惟辯稱
      ：伊僅係單純幫庚○○保管槍枝，並非向庚○○借用，應
      係觸犯寄藏槍枝罪云云。
（二）經查：
   1、如附表編號一所示之槍彈，經送鑑定結果，認送鑑改造槍
      枝1 枝（槍枝管制編號0000000000），係由仿FN廠1910型
      半自動手槍製造之槍枝，換裝土造金屬槍管、滑套前蓋改
      造而成，經裝填具底火之適用彈殼測試，可擊發，應可供
      擊發適用子彈使用，研判具有殺傷力；子彈1 顆係具直徑
      約7.9 ±0.5mm 金屬彈頭之土造子彈，經以試射法試射結
      果，認具殺傷力等情，有內政部警政署刑事警察局96年5
      月7 日刑鑑字第0960062834號槍彈鑑定書1 份附卷可稽（
      見偵卷第15至16頁）。又如附表編號二所示之槍彈，經送
      鑑定結果，認送鑑改造槍枝1 枝（槍枝管制編號00000000
      00，當時暫呈拆解狀態），係由仿FN廠半自動手槍製造之
      槍身、滑套、土造金屬槍管、彈簧及彈匣等零件，經實際
      組裝後，其擊發功能正常，可供擊發適用子彈使用，研判
      具殺傷力；送鑑子彈6 顆，均係具直徑8.0 ±0.5mm 金屬
      彈頭之土造子彈，採樣2 顆試射，均可擊發，認具殺傷力
      ；而如附表編號三所示之槍枝，經送鑑定結果，認送鑑改
      造槍枝1 枝（槍枝管制編號0000000000），係由仿FN廠半
      自動手槍製造之槍枝，換裝土造金屬槍管改造而成，擊發
      功能正常，可供擊發適用子彈使用，研判具殺傷力等情，
      亦有內政部警政署刑事警察局96年6 月6 日刑鑑字第0960
      085662號槍彈鑑定書（見偵卷第202 至208 頁）、96年7
      月9 日刑鑑字第0960095346號函各1 份（見偵卷第222 頁
      ）在卷可憑。雖被告庚○○之辯護人以上開鑑定機關未提
      出槍枝之射擊動能資料，請求進一步鑑定各該槍枝之射擊
      動能是否達到24焦耳／平方公分，惟「性能檢驗法」及「
      動能測試法」二者，同係目前實務上通常採為確認槍枝有
      無殺傷力之鑑定方法，洵非每案均必以「動能測試法」為
      唯一依據，俱如前述。本件鑑定機關即內政部警政署刑事
      警察局，為目前一般刑案槍彈之專責鑑定機關，受理相關
      鑑定業務之經驗豐富，已建立極高之公信力，由該鑑定機
      關踐行上開具嚴謹科學原理及操作方法之「性能檢驗法」
      所得之鑑定結果，深具可信度，自得採為本案認定事實之
      依據，認無再將扣案槍枝送由其他鑑定機關以實際試射重
      複鑑定之必要。
   2、如附表編號一所示之槍彈，係被告壬○○於96年4 月間某
      時，在臺北縣樹林市○○路附近某處，出借予某真實姓名
      年籍不詳、綽號「有志」之成年男子；嗣因「有志」將之
      藏放在基隆市○○路122 號垃圾筒旁，為基隆市環保局清
      潔人員簡金龍於96年4 月12日21時30分許發現，報警前往
      查扣等情，業據被告壬○○於警詢、偵訊及本院審理時坦
      承不諱，且有如附表編號一所示之槍彈扣案可資佐證。又
      上開扣案之槍彈，經送鑑定結果，均具有殺傷力，有上揭
      內政部警政署刑事警察局96年5 月7 日刑鑑字第09600628
      34號槍彈鑑定書1 份可憑，足認被告壬○○之自白與事實
      相符，而堪採信。
   3、本案警員於96年6 月6 日8 時45分許，持搜索票至乙○○
      之上址住處實施搜索，當場起獲乙○○實力支配下之如附
      表編號二所示之槍彈；於同日9 時40分許，持搜索票至被
      告丁○○之上址住處實施搜索，當場起獲被告丁○○實力
      支配下之如附表編號三所示之槍枝之事實，為被告丁○○
      供承無誤，且有搜索扣押筆錄及扣押物品目錄表各2 份（
      見偵卷第78至81頁，第108 至111 頁）附卷可稽，及上開
      扣案物品可資佐證。又上開扣案物品，經送鑑定結果，均
      具有殺傷力，亦有上揭內政部警政署刑事警察局96年6 月
      6 日刑鑑字第0960085662號槍彈鑑定書、96年7 月9 日刑
      鑑字第0960095346號函各1 份在卷可憑。
   4、被告庚○○曾於如附表編號一至三所示之時間、地點，將
      如附表編號一至三所示之槍彈或槍枝，分別出借予壬○○
      、乙○○、丁○○三人之事實，業據被告庚○○於本院準
      備程序時坦承不諱。徵諸證人壬○○於警詢時證稱：我約
      於今年農歷過年後，在土城市○○路一家海產店前向庚○○取得槍彈，拿來把玩（見偵卷第44頁）；於檢察官偵訊
      時證稱：該把槍是我於96年2 月間，在土城市○○路附近
      的海產店，向庚○○借來把玩（見偵卷第160 頁）；嗣於
      本院審理時證稱：96年4 月12日警方在基隆市○○路112
      號前垃圾筒查獲之槍彈，是我跟庚○○借的，……當初是
      我打電話跟庚○○借槍，庚○○後來打電話給我，約我去
      土城市○○路那邊，把槍拿給我等語（見本院卷第302 頁
      ）。證人乙○○於檢察官偵訊時證述：扣案槍彈是庚○○
      於96年2 月間在土城市○○路住處借我的，我是因為好奇
      才跟他借扣案槍彈等語（見偵卷第166 頁）。證人丁○○
      於檢察官偵訊時證述：槍枝是我於96年5 月間，在土城市
      ○○路12號1 樓向庚○○借的，因為我一直對槍很好奇，
      且透過朋友聽說庚○○有槍，有一次就在土城市的海產店
      內向庚○○隨便問問有沒有槍可以借來看看，沒想到他就
      真的拿到我住處借我等語（見偵卷第163 頁）。此外，復
      有上揭扣案物品及內政部警政署刑事警察局之槍彈鑑定書
      、函文可憑，足認被告庚○○之自白屬實，其確有出借各
      該槍彈或槍枝予壬○○、乙○○、丁○○無疑。
   5、嗣被告庚○○雖改口否認有何出借槍彈之犯行，辯稱：伊
      係將各該槍彈「借放」在壬○○等三人處，亦即委託渠三
      人代為保管藏放，並無出借給他人之意思云云。惟依被告
      庚○○於檢察官偵訊時所述：我是於96年2 月間在土城市
      ○○路附近的海產店借了1 枝改造槍枝給壬○○，……另
      外我是於96年2 月間在土城市○○路附近將另1 枝改造槍
      枝借給乙○○，我會借給壬○○是因為他跟我不錯，我就
      借給他以備不時之需，另外我會借給乙○○是因為他好奇
      向我借槍，我才借給他看一看，兩枝槍都沒有約定何時返
      還等語（見偵卷第175 、176 頁），已供明其將各該槍彈
      交付予壬○○等人，並非單純寄放保管而已。況且，本院
      於96年7 月27日訊問被告庚○○之初，被告庚○○業經提
      出上開「借放」之說詞（見本院卷第25頁），然於本院問
      以為何與偵訊時所述不同時，被告庚○○復稱：「實際情
      況是我有把槍枝、子彈借給壬○○、乙○○把玩」（見本
      院卷第27頁）；嗣於本院同年8 月22日準備程序時，被告
      庚○○仍供稱：「承認有檢察官所起訴之事實」、「我承
      認有起訴書所載的犯行，被告壬○○、乙○○、丁○○的
      槍都是我借給他們的，我知道錯了」等語（見本院卷第73
      、74頁），是被告庚○○至遲於本院訊問時，洵已明瞭「
      出借」與「單純借放」之區別，仍本乎自由意志而為上揭
      自白，顯非口誤，其自始有同意壬○○等三人使用所交付
      之各該槍彈或槍枝之出借意思，甚為灼然。至於乙○○於
      本院審理時及被告丁○○於警詢及本院審理時所稱：庚○○係將各該槍彈或槍枝寄放在伊等住處，並非出借給伊等
      云云，顯均係迴護被告庚○○，協助其減輕罪責之舉，均
      不足採信。
   6、綜上所述，此部分事證俱臻明確，被告庚○○、壬○○出
      借槍彈之犯行，被告丁○○持有槍彈之犯行，均堪認定。
三、被告辛○○（事實欄第三項）部分：
（一）訊據被告辛○○固坦承曾於95年7 、8 月間某時，在臺北
      縣土城市○○路附近某處，收受劉志強（嗣於96年3 月間
      死亡）所交付之扣案改造槍枝1 枝（槍枝管制編號000000
      0000），並將之置放在其位於臺北縣土城市○○路3 巷33
      弄4 號住處房間內等情不諱，惟矢口否認有何寄藏可發射
      子彈具有殺傷力之改造槍枝犯行。辯稱：劉志強交付槍枝
      時，言明該槍枝已經壞掉，伊因而認為該槍枝確已壞掉而
      無法使用，主觀上不知該槍枝具有任何殺傷力云云。
（二）經查：
   1、本案警員於96年6 月6 日9 時50分許，持搜索票至被告辛○○之上址住處實施搜索，當場在其住處內起獲扣案之改
      造槍枝1 枝（槍枝管制編號0000000000），此據被告辛○○供承無誤，且有搜索扣押筆錄及扣押物品目錄表各1 份
      （見偵卷第第128 至131 頁）附卷可稽，及改造槍枝1 枝
      扣案可資佐證。又上開扣案槍枝，經送鑑定結果，認係由
      仿Walther 廠PPK/S 型半自動手槍製造之槍枝，換裝土造
      金屬槍管改造而成，擊發功能正常，可供擊發適用子彈使
      用，研判具殺傷力等情，亦有內政部警政署刑事警察局96
      年6 月6 日刑鑑字第0960085662號槍彈鑑定書（見偵卷第
      202 至208 頁）在卷可憑。雖被告辛○○之辯護人以上揭
      槍彈鑑定書未詳細說明測試過程、結果或檢附實測數據，
      質疑鑑定結果之正確性，聲請將扣案槍枝另送其他機關為
      鑑定云云，惟上揭槍彈鑑定書已載明係採用「性能檢驗法
      」之鑑定方法，而非採用「動能測試法」，自無辯護人所
      稱之測試流程或數據之記載，尚難任意指摘有何不正確之
      虞。且「性能檢驗法」及「動能測試法」二者，同係目前
      實務上通常採為確認槍枝有無殺傷力之鑑定方法，洵非每
      案均必以「動能測試法」為唯一依據，已如前述。本件鑑
      定機關即內政部警政署刑事警察局，為目前一般刑案槍彈
      之專責鑑定機關，受理相關鑑定業務之經驗豐富，已建立
      極高之公信力，由該鑑定機關踐行上開具嚴謹科學原理及
      操作方法之「性能檢驗法」所得之鑑定結果，深具可信度
      ，自得採為本案認定事實之依據，認無再將扣案槍枝送由
      其他鑑定機關以實際試射重複鑑定之必要。
   2、扣案之改造槍枝1 枝，係被告辛○○於上揭時間、地點，
      從劉志強處收受，並置放在其住處房間內，此據被告辛○○供認不諱。而該槍枝為警查獲後，經警詢問係何人所有
      ，被告答稱係屬劉志強所有，有警詢筆錄可稽（見偵卷第
      133 頁），堪認其主觀上係在為劉志強保管該槍枝。查扣
      案之改造槍枝1 枝，係金屬製品，經換裝已貫通無阻鐵之
      金屬槍管，其外觀結構完整，未見有何生鏽、殘缺、扭曲
      變形情事，依一般健全社會觀念，足可預見係具有殺傷力
      之管制物品，而被告辛○○為具備通常智識程度之成年人
      ，對於該槍枝具有殺傷力乙節，豈可諉為不知。且劉志強
      當時不逕將該槍枝丟棄，反而交由被告辛○○保管，縱認
      劉志強確曾向被告辛○○表示該槍枝已經壞掉云云，衡情
      被告辛○○絕無不起疑心之理。詎被告辛○○仍允為保管
      ，並將該槍枝置放在其住處房間內，其至少有寄藏可發射
      子彈具有殺傷力之改造槍枝之不確定故意，甚為明確。
   3、綜上所述，此部分事證已明，被告辛○○寄藏槍枝之犯行
      亦堪認定。
參、論罪科刑：
一、被告甲○○部分：
    核被告甲○○所為，係犯槍砲彈藥刀械管制條例第8 條第1
    項之製造可發射子彈具有殺傷力之改造槍枝罪。其未經許可
    持有或加工槍枝之主要組成零件之行為、製造槍枝後持有該
    槍枝之行為，均為製造之行為所吸收，不另論罪。爰審酌被
    告甲○○漠視法令禁制，擅自製造可發射子彈具有殺傷力之
    改造槍枝，對於社會治安之危害程度甚鉅，惟查無證據足認
    其有將該槍枝持以犯案，或將之販賣予他人以圖不正利益情
    形，兼衡其素行狀況、犯罪之動機、目的、手段，及犯後飾
    詞卸責、毫無悔意等一切情狀，量處如主文第一項所示之刑
    ，且就併科罰金刑部分諭知如易服勞役之折算標準，以資懲
    儆。扣案之改造槍枝1 枝（槍枝管制編號0000000000），係
    本案查獲可發射子彈具有殺傷力之改造槍枝，屬槍砲彈藥刀
    械管制條例所定之違禁物，不問屬於犯人與否，應依刑法第
    38條第1 項第1 款規定宣告沒收之；電鑽1 台、砂輪機1 台
    ，均為被告甲○○所有，供其實行本件製造可發射子彈具有
    殺傷力之改造槍枝所用之物，爰依刑法第38條第1 項第2 款
    規定宣告沒收之。
二、被告庚○○、壬○○、丁○○部分：
    核被告庚○○、壬○○所為，均係犯槍砲彈藥刀械管制條例
    第8 條第2 項之出借可發射子彈具有殺傷力之改造槍枝罪及
    同條例第12條第2 項之出借子彈罪。核被告丁○○所為，則
    係犯同條例第8 條第4 項之未經許可持有可發射子彈具有傷
    殺力之改造槍枝罪。被告庚○○、壬○○未經許可持有各該
    槍枝、子彈之行為，各為出借之行為所吸收，均不另論罪。
    被告庚○○先後各以一行為，同時出借如附表編號一、二所
    示之槍枝及子彈予壬○○、乙○○；被告壬○○以一行為，
    同時出借如附表編號一所示之槍枝及子彈予某真實姓名年籍
    不詳、綽號「有志」之成年男子，均為想像競合犯，應各依
    刑法第55條規定，從一重論以出借槍枝罪處斷。起訴書雖認
    被告庚○○出借予壬○○、被告壬○○出借予「有志」之子
    彈數量均係8 顆（見起訴書附表編號一所載）；被告庚○○
    出借予乙○○之子彈數量係9 顆（見起訴書附表編號二所載
    ）云云。惟查：起訴書附表編號一所載之8 顆子彈經送鑑定
    結果，其中1 顆之彈殼底座已脫離，不具子彈之完整結構，
    認不具殺傷力，另7 顆土造子彈經採樣2 顆試射結果，僅其
    中1 顆具殺傷力，另1 顆因無法擊發而不具殺傷力等情，有
    上揭內政部警政署刑事警察局96年5 月7 日刑鑑字第096006
    2834號槍彈鑑定書可憑（見偵卷第16頁），是依公訴人所提
    之全部證據，僅足證明該業經試射擊發之子彈1 顆具有殺傷
    力；而起訴書附表編號二所載之9 顆子彈，規格分為3 類：
    (一)口徑9MM 制式子彈2 顆，經採樣1 顆試射，無法擊發，認
    不具殺傷力；(二)具直徑8.8MM 金屬彈頭之土造子彈1 顆，經
    試射，無法擊發，認不具殺傷力；(三)具直徑8.0 ±0.5mm 金
    屬彈頭之土造子彈6 顆，採樣其中2 顆試射，均可擊發，認
    具殺傷力等情，有上揭內政部警政署刑事警察局96年6 月6
    日刑鑑字第0960085662號槍彈鑑定書可稽（見偵卷第204 頁
    ），是依公訴人所提之全部證據，僅足證明上開(三)類之子彈
    6 顆均具殺傷力，至於其餘子彈究有無殺傷力，尚未能舉證
    證明，惟其與上開論罪科刑部分係同屬一罪，爰不另為無罪
    之諭知，在此敘明。被告庚○○先後出借如附表編號一至三
    所示之物予壬○○、乙○○、丁○○之行為，犯意各別，行
    為互殊，應予分論併罰。爰審酌被告庚○○、壬○○擅自出
    借槍枝予他人之行為，無異助長他人犯罪，有害社會治安及
    公共秩序，被告壬○○自始至終均坦承犯行，態度頗佳，而
    被告庚○○雖一度坦承犯行，惟最終仍不免飾詞狡辯；被告
    丁○○前無犯罪科刑紀錄，有臺灣高等法院被告前案紀錄表
    可考，素行非劣，其因出於好奇，向友人庚○○借用可發射
    子彈具有殺傷力之改造槍枝，私自持有把玩，對於社會治安
    之潛在危害性非輕，然無事證足認曾持以犯案，兼衡其持有
    期間、犯罪後之態度等一切情狀，分別量處如主文第二、三
    、四項所示之刑，且就被告庚○○部分定其應執行刑，並就
    渠等併科罰金部分均諭知如易服勞役之折算標準，以資懲儆
    。扣案如附表編號一至三所示之改造槍枝3 枝、未經試射之
    土造子彈4 顆，皆係槍砲彈藥刀械管制條例所定之違禁物，
    不問屬於犯人與否，應依刑法第38條第1 項第1 款規定宣告
    沒收之；至於經鑑定機關採樣試射擊發之土造子彈3 顆，既
    因擊發而滅失其違禁物之性質，爰不予宣告沒收。
三、被告辛○○部分：
    核被告辛○○所為，係犯槍砲彈藥刀械管制條例第8 條第4
    項之未經許可寄藏可發射子彈具有傷殺力之改造槍枝罪。其
    持有槍枝之行為，為寄藏之當然結果，不另論罪。爰審酌被
    告辛○○前無犯罪科刑紀錄，有臺灣高等法院被告前案紀錄
    表可考，素行非劣，惟其任意為他人寄藏可發射子彈具有殺
    傷力之改造槍枝，增加檢警查緝槍枝之困難，且對社會治安
    之潛在危害性匪淺，兼衡其犯罪之動機、目的、手段、寄藏
    期間及犯罪後之態度等一切情狀，量處如主文第五項所示之
    刑，並就併科罰金刑部分諭知易服勞役之折算標準，以資懲
    儆。扣案之可發射子彈具有殺傷力之改造槍枝1 枝（槍枝管
    制編號0000000000），係槍砲彈藥刀械管制條例所定之違禁
    物，不問屬於犯人與否，應依刑法第38條第1 項第1 款規定
    宣告沒收之。
據上論斷，應依刑事訴訟法第299 條第1 項前段，槍砲彈藥刀械
管制條例第8 條第1 項、第2 項、第4 項、第12條第2 項，刑法
第11條前段、第55條、第51條第5 款、第7 款、第42條第3 項、
第38條第1 項第1 款、第2 款，判決如主文。
本案經檢察官謝岳龍到庭執行職務。
中　　華　　民　　國　　96　　年　　12　　月　　27　　日
                  刑事第十五庭　審判長法　官　陳鴻清
                                      法　官　張兆光
                                      法　官　朱嘉川
以上正本證明與原本無異。
如不服本判決，應於送達後10日內向本院提出上訴狀（應敘述具
體理由，並附繕本）。
                                      書記官　陳聖儒
中　　華　　民　　國　　97　　年　　1 　　月　　25　　日
附錄本案論罪科刑法條全文：
槍砲彈藥刀械管制條例第8 條：
未經許可，製造、販賣或運輸鋼筆槍、瓦斯槍、麻醉槍、獵槍、
空氣槍或第4 條第1 項第1 款所定其他可發射金屬或子彈具有殺
傷力之各式槍砲者，處無期徒刑或5 年以上有期徒刑，併科新臺
幣1 千萬元以下罰金。
未經許可，轉讓、出租或出借前項所列槍枝者，處5 年以上有期
徒刑，併科新臺幣1 千萬元以下罰金。
意圖供自己或他人犯罪之用，而犯前二項之罪者，處無期徒刑或
7 年以上有期徒刑，併科新臺幣1 千萬元以下罰金。
未經許可，持有、寄藏或意圖販賣而陳列第1 項所列槍枝者，處
3 年以上10年以下有期徒刑，併科新臺幣7 百萬元以下罰金。
第1 項至第3 項之未遂犯罰之。
槍砲彈藥刀械管制條例第12條：
未經許可，製造、販賣或運輸子彈者，處1 年以上7 年以下有期
徒刑，併科新台幣5 百萬元以下罰金。
未經許可，轉讓、出租或出借子彈者，處6 月以上5 年以下有期
徒刑，併科新台幣3 百萬元以下罰金。
意圖供自己或他人犯罪之用，而犯前2 項之罪者，處3 年以上10
年以下有期徒刑，併科新台幣7 百萬元以下罰金。
未經許可，持有、寄藏或意圖販賣而陳列子彈者，處5 年以下有
期徒刑，併科新台幣3 百萬元以下罰金。
第1 項至第3 項之未遂犯罰之。
附表：
┌──┬────┬────┬─────────┬────────────┐
│編號│出借對象│出借時間│出借地點          │出借物品                │
├──┼────┼────┼─────────┼────────────┤
│一  │壬○○  │96年2 月│臺北縣土城市○○路│仿FN廠1910型半自動手槍製│
│    │        │間      │附近之某海產店    │造之槍枝換裝土造金屬槍管│
│    │        │        │                  │、滑套前蓋改造而成、可發│
│    │        │        │                  │射子彈具有殺傷力之改造槍│
│    │        │        │                  │枝1 枝（槍枝管制編號1102│
│    │        │        │                  │033899） ，具直徑約7.9±│
│    │        │        │                  │0.5mm 金屬彈頭之土造子彈│
│    │        │        │                  │1 顆（嗣因鑑定試射而滅失│
│    │        │        │                  │其違禁物之性質）。      │
├──┼────┼────┼─────────┼────────────┤
│二  │乙○○  │96年2 月│乙○○位於臺北縣土│仿FN廠半自動手槍製造之槍│
│    │        │間      │城市○○路67巷8 弄│枝換裝土造金屬槍管改造而│
│    │        │        │3 號4 樓住處      │成、可發射子彈具有殺傷力│
│    │        │        │                  │之改造槍枝1 枝（槍枝管制│
│    │        │        │                  │編號0000000000），具直徑│
│    │        │        │                  │約8.0 ±0.5mm 金屬彈頭之│
│    │        │        │                  │土造子彈6 顆（其中2 顆嗣│
│    │        │        │                  │因鑑定試射而滅失其違禁物│
│    │        │        │                  │之性質）。              │
├──┼────┼────┼─────────┼────────────┤
│三  │丁○○  │96年5 月│丁○○位於臺北縣土│仿FN廠半自動手槍製造之槍│
│    │        │間      │城市○○路12號1 樓│枝換裝土造金屬槍管改造而│
│    │        │        │住處              │成、可發射子彈具有殺傷力│
│    │        │        │                  │之改造槍枝1 枝（槍枝管制│
│    │        │        │                  │編號0000000000）。      │
└──┴────┴────┴─────────┴────────────┘
